【裁判字號】    91,連訴,6
【裁判日期】    920324
【裁判案由】    違反槍砲彈藥刀械
【裁判全文】
福建金門地方法院刑事判決                            九十一年度連訴字第六號
    公  訴  人  福建金門地方法院檢察署檢察官
    被      告  甲○○
                        （現責付於內政部警政署大陸地區人民馬祖處理中心）
                        大陸地.
                劉永勝
                        （現責付於內政部警政署大陸地區人民馬祖處理中心）
                        大陸地.
                何依朝
                        （現責付於內政部警政署大陸地區人民馬祖處理中心）
                        大陸地.
                鄭  武
                        （現責付於內政部警政署大陸地區人民馬祖處理中心）
                        大陸地.
    指定辯護人  文鐘奇律師
右列被告因違反槍砲彈藥刀械案件，經檢察官提起公訴（九十一年度連偵字第一一七
號），本院判決如左：
    主  文
甲○○共同未經許可，持有彈藥，處有期徒刑壹年捌月，又共同違反人民入出境，應
向內政部警政署入出境管理局申請許可之規定，未經許可入境，處有期徒刑肆月，應
執行有期徒刑壹年拾壹月。緩刑伍年。
劉永勝共同未經許可，持有彈藥，處有期徒刑壹年捌月，又共同違反人民入出境，應
向內政部警政署入出境管理局申請許可之規定，未經許可入境，處有期徒刑肆月，應
執行有期徒刑壹年拾壹月。緩刑伍年。
何依朝共同未經許可，持有彈藥，處有期徒刑壹年捌月，又共同違反人民入出境，應
向內政部警政署入出境管理局申請許可之規定，未經許可入境，處有期徒刑肆月，應
執行有期徒刑壹年拾壹月。緩刑伍年。
鄭武共同未經許可，持有彈藥，處有期徒刑壹年捌月，又共同違反人民入出境，應向
內政部警政署入出境管理局申請許可之規定，未經許可入境，處有期徒刑肆月，應執
行有期徒刑壹年拾壹月。緩刑伍年。
扣案炸藥伍支、引信雷管拾柒支、導火索壹條、閩連漁０四三一號漁船壹艘沒收。
    事  實
一、甲○○、劉永勝、何依朝及鄭武均為大陸地區人民，共同基於犯意之聯絡，由船
    長甲○○駕駛與劉永勝、何依朝及鄭武三人合資購買之「閩連漁０四三一號」大
    陸籍漁船，載運劉永勝、何依朝及鄭武，於民國九十年七月二十三日六時許，自
    福建省下塘港出海，於同日八時許，未經我國主管機關許可，非法進入距連江縣
    北竿鄉高登島外海０點五海浬處之我國公告之禁限制水域內，並未經許可，無故
    持有經主管機關公告管制具有殺傷力之炸藥五支、引信雷管十七支及導火索一條
    ，欲對該處四周海域進行炸捕魚類，惟迄於同日十三時三十分許，為第十海巡隊
    當場查獲，致未得逞。並扣得上述炸藥五支、引信雷管十七支及導火索一條等物
    品。
二、案經行政院海岸巡防署海洋巡防總局第十海巡隊移送福建金門地方法院檢察署檢
    察官偵查起訴。
    理  由
一、訊據被告甲○○、劉永勝、何依朝及鄭武對於非法入境坦承不諱，惟辯稱：船因
    為機器故障飄出來，而且船才剛買，不知道船上有炸藥云云。經查：被告等四人
    之船舶於被查獲當時，並非已為無動力狀態，業經被告等四人供承在卷，是依當
    時情狀並非無法控制方向而誤駛入禁制海域，且依卷附照片觀之，發現扣案炸藥
    之地點，並非在船舶隱匿處而不易發現，又被告等四人為船舶所有人，自不得以
    不知炸藥在船舶上為由以圖卸免其責。此外，並有內政部警政署刑事警察局九十
    一年九月二十七日刑偵五字第０九一０二六四二九０號鑑驗通知書、扣押物品清
    單、行政院海岸巡防署海洋巡防總局第十海巡隊檢查紀錄表、照片十四禎附卷足
    參，本件事證明確，被告犯行堪予認定。
二、核被告等所為，均係犯槍砲彈藥刀械管制條例第七條第四項之持有炸藥罪及國家
    安全法第六條第一項、第三條第一項之未經許可入境罪。被告等四人對於上開二
    罪，有犯意之聯絡及行為之分擔，為共同正犯。又所犯二罪間，犯意各別，罪名
    有異，應予分論併罰。又查被告等四人均一家生計繫於其身，犯罪目的僅為謀生
    糊口，且智識程度有限，其犯罪情狀在客觀上足以引起一般同情，且法重情輕，
    顯可憫恕，爰依刑法第五十九條規定遞減其刑。爰審酌被告等四人犯罪動機、目
    的、犯罪所造成之損害、犯後態度良好等一切情狀，量處如主文所示之刑。又被
    告等四人前均未受有期徒刑以上刑之宣告，此有台灣高等法院被告全國前案紀錄
    表附卷足參，經此偵審程序，當知所警惕，信無再犯之虞，且需負擔家庭生計，
    本院認所宣告之刑以暫不執行為適當，併諭知緩刑五年，以啟自新。扣案之炸藥
    五支、引信雷管十七及導火索一條，係屬違禁物且為供犯罪預備之用，又扣案之
    閩連漁０四三一號漁船為供犯罪所用，且為被告等四人所有，業據其供承在卷，
    應依刑法第三十八條第一項第一款、第二款宣告沒收。
據上論斷，應依刑事訴訟法第二百九十九條第一項前段，刑法第十一條前段、第二十
八條、第五十一條第五款、第五十九條、第七十四條第一款、第三十八條第一項第一
款、第二款，國家安全法第六條第一項、第三條第一項，槍砲彈藥刀械管制條例第七
條第四項，罰金罰鍰提高標準條例第一條前段，判決如主文。
本案經檢察官宋重和到庭執行職務。
中      華      民      國      九十二    年      三    月    二十四    日
                                          福建金門地方法院連江刑事庭
                                                  法  官  葉  珊  谷
右判決正本證明與原本無異。
對於本件判決如有不服，應於收受送達後十日內向本院提出上訴書狀，上訴於福建高
等法院金門分院，並按他造當事人之人數附具繕本。
中      華      民      國      九十二    年      三    月    二十四    日
                                                  書記官  林  長  貴
附錄本案論罪科刑法條
槍砲彈藥刀械管制條例第七條第四項：
未經許可，持有、寄藏或意圖販賣而陳列第一項所列槍砲、彈藥者，處五年以上有期
徒刑，併科新台幣一千萬元以下罰金。
國家安全法第三條第一項：
人民入出境，應向內政部警政署入出境管理局申請許可。未經許可者，不得入出境。
國家安全法第六條第一項：
違反第三條第一項規定未經許可入出境者，處三年以下有期徒刑、拘役或科或併科新
臺幣九萬元以下罰金。


司法院資訊處製作；財團法人民間司法改革基金會備份。
